【裁判字號】    97,抗,1185
【裁判日期】    971029
【裁判案由】    聲請撤銷緩刑
【裁判全文】
臺灣高等法院臺中分院刑事裁定          97年度抗字第1185號
抗 告 人
即受刑人  甲○○
上列抗告人因聲請撤銷緩刑案件，不服臺灣臺中地方法院中華民
國97年9月 5日97年度撤緩字第147號第一審裁定，提起抗告，本
院裁定如下：
    主    文
抗告駁回。
    理    由
一、抗告意旨略以：抗告人即被告甲○○因廢棄物清理法案件，
    經臺灣臺中地方法院判處有期徒刑6月，緩刑4年，並應向公
    庫支付新臺幣 3萬元，惟臺灣臺中地方法院檢察署通知繳納
    之公文，係由抗告人父親林瑞乾持抗告人之印章代為領取，
    因父親年事已高並有眼疾致視力不佳，將來函隨意置於家中
    ，故而疏忽未能於期限內轉交抗告人。且抗告人父親於年初
    經醫師診斷出罹患大腸癌末期，抗告人亦於今年 3月間因除
    草不慎，異物傷及右眼眼球，住院治療後，迄今視力尚未恢
    復，仍在休養中，故未能於期限內繳清罰款，並非故意拒絕
    履行應負之責，爰請求撤銷原裁定等語。
二、按緩刑宣告，得斟酌情形命犯罪行為人向公庫支付一定之金
    額；又受緩刑之宣告，而違反第74條第2項第1款至第 8款所
    定負擔情節重大，足認原宣告之緩刑難收其預期效果，而有
    執行刑罰之必要者，得撤銷其緩刑宣告，刑法第74條第 2項
    第4款、第75條之1第1項第4款分別定有明文。
三、經查：本件抗告人即被告甲○○因違反廢棄物清理法案件，
    經臺灣臺中地方法院於民國96年10月24日，以96年度訴字第
    1577號判處有期徒刑1年，減為有期徒刑6月，如易科罰金，
    以銀元300元即新臺幣900元折算1日，緩刑4年，並向公庫支
    付新臺幣（下同）3 萬元確定等情，有臺灣高等法院被告前
    案紀錄表及上開刑事判決附卷可憑。又臺灣臺中地方法院檢
    察署檢察官於97年1月14日以中檢惠執法97執緩13字第00322
    1號函，通知抗告人於公函送達之日起算3個月內，至臺灣臺
    中地方法院檢察署支付3萬元予公庫，該函文業於97年1月17
    日合法送達於抗告人，且係由抗告人親自簽名收受，非如抗
    告意旨所言係由抗告人之父親持抗告人之印章代為簽收等情
    ，亦有上開函文及臺灣臺中地方法院檢察署送達證書在卷可
    稽。雖抗告人於97年 3月24日曾因眼球異物存留，住院手術
    ，迄同年 4月14日出院，有台中榮民總醫院診斷證明書附卷
    可佐，惟該住院期間並非檢察官指定繳款期限之末日，況抗
    告人遲至97年 8月底仍未依規定支付，實難認有何無法繳納
    之正當理由。本件抗告人既親自收受繳款通知，未能依限向
    公庫支付法院所定之金額，復將責任歸咎於罹病父親疏未轉
    交，顯見抗告人無意履行此項責任，堪認有違反刑法第74條
    第2項第4款所定負擔情節重大之情形，無從再預期抗告人將
    會遵守相關法令規定，難收緩刑為勵自新之效果，當有執行
    原刑罰之必要。原審法院因而依檢察官之聲請，撤銷抗告人
    之緩刑宣告，核無違誤。抗告人意旨指摘原裁定不當，為無
    理由，應予駁回。
四、據上論斷，應依刑事訴訟法第412條，裁定如主文。
中    華    民    國    97    年    10    月    29    日
            刑事第六庭    審判長法  官  李  文  雄
                                法  官  林  靜  芬
                                法  官  張  恩  賜
以上正本證明與原本無異。
不得再抗告。
                                書記官  陳  如  慧
中    華    民    國    97    年    10    月    29    日


司法院資訊處製作；財團法人民間司法改革基金會備份。
